臺灣高等法院刑事判決　　　　　　　　94年度上易字第1726號
上　訴　人
即　被　告　丙○○
上列上訴人因恐嚇案件，不服臺灣桃園地方法院94年度易字第66
4號，中華民國94年8月23日第一審判決（起訴案號：臺灣桃園地
方法院檢察署94年度偵字第3356號），提起上訴，本院判決如下
：
    主  文
原判決關於恐嚇及定執行刑部分撤銷。
丙○○以加害生命、身體之事，恐嚇他人致生危害於安全，處拘
役參拾日。如易科罰金以參佰元折算壹日。
    事  實
一、丙○○與甲○○原在同一家白牌計程車行擔任計程車司機，
    嗣丙○○與其他司機同事數人一同離開該計程車行，自行另
    組車行，丙○○與甲○○間因此產生嫌隙。民國九十三年十
    二月十一日，因甲○○僱用之工讀生，在桃園縣中壢市○○○路、長春二路口，毆打丙○○之計程車司機同事鄧福壽成
    傷（未據告訴、起訴），鄧福壽乃以無線電呼叫丙○○，嗣
    丙○○趕抵現場得知上情後心生不滿，即與其同車行之計程
    車司機李志剛、乙○○、吳志隆及一姓名年籍不詳之人，於
    當日下午二時二十分許，分別自行駕車前往甲○○所任職位
    於桃園縣中壢市○○路三五一號計程車行，欲找甲○○理論
    。丙○○等人抵達該址後，適甲○○所任職該計程車行之計
    程車司機葉時鑫駕駛車號LH－1153號自小客車、張尚恩駕駛
    車號2N－7052號自小客車及丁○○駕駛車號0948－HJ自小客
    車甫回車行，張尚恩及葉時鑫並已下車走至車行門口，丁○○在車內因見丙○○等眾人前來車行即待在車內未下車，丙○○即和乙○○、吳志隆走向站在門口之葉時鑫、張尚恩，
    並表示「叫甲○○出來，否則要搜車行」，葉時鑫表示甲○○不在，並以電話聯絡甲○○，惟因故未能聯絡上甲○○，
    丙○○等人因而不滿，竟共同基於毀損之犯意聯絡，由丙○○、吳志隆、李志剛三人隨地撿拾棍棒及石塊，同時敲毀停
    放在該車行門口旁之葉時鑫所有車號LH－1153號自小客車之
    後擋風玻璃、張尚恩所有車號2N－7052自小客車之前後擋風
    玻璃、左後門玻璃及三角窗、左後葉子板鈑金、右前葉鈑金
    、前保險桿、引擎蓋、丁○○所有車號0948－HJ自小客車之
    前擋風玻璃、右後門玻璃及鈑金、右前門玻璃及鈑金、後擋
    風玻璃及鈑金，致不堪使用，足以生損害於葉時鑫、張尚恩
    、丁○○本人 (毀損部分業據撤回上訴而確定）。又丙○○
    等人持棍棒敲砸丁○○所有車號0948－HJ自小客車時，發覺
    丁○○尚在車內，丙○○、乙○○、吳志隆、李志剛、及該
    姓名年籍不詳之人復又分別基於傷害、妨害自由之犯意聯絡
    ，違反丁○○之意願，由吳志隆強將丁○○拉下車，以此強
    暴之方式使人行無義務之事，並徒手毆打丁○○頭部，丙○○等其餘人則在旁觀看予以精神助力，丁○○因此受有臉部
    之開放性傷口之傷害 (傷害部分業據撤回上訴而確定）。而
    葉時鑫在丙○○等人砸車初始即上樓繼續聯絡甲○○，張尚
    恩則留在現場，見丙○○等人將丁○○強拉下車並加以毆打
    ，雖有上前阻止，仍為丙○○等人推開，丙○○並向丁○○
    恫嚇稱：「如果敢再動，就還要再打，我父親是天道盟的，
    會叫兄弟來」等語，以此加害生命、身體之事恐嚇丁○○，
    致丁○○聞言心生畏懼，致生危害於安全。
二、案經丁○○訴由桃園縣政府警察局中壢分局報告臺灣桃園地
    方法院檢察署檢察官偵查起訴。
    理  由
甲、恐嚇丁○○部分：
一、訊據被告矢口否認上開恐嚇犯行，辯稱：伊確實沒有恐嚇丁○○云云。經查：被告上開恐嚇犯行，業據告訴人丁○○於
    原審證稱：當時我人躲在車上，被告他們就把我拉下車，被
    告當時是站在車旁邊，就有人打我，打完之後，被告就跟我
    說如果我再動，就還要再打，他父親是天道盟的，會叫兄弟
    來等語。證人張尚恩於原審亦證稱：被告把丁○○拉下車時
    ，被告對丁○○說我老爸是天道盟的，你再亂動，我就打你
    ，只要你動，我就打這種意思，後來在打甲○○時，他們也
    有罵甲○○，但是講些什麼我不清楚，因為場面很混亂等語
    ( 參原審卷第五十二頁) 。查證人張尚恩與告訴人丁○○、
    甲○○均屬同一車行同事，甲○○、丁○○均指訴被告對之
    有恐嚇之犯行，證人張尚恩僅證稱被告對丁○○有恐嚇行為
    ，對恐嚇甲○○部分則證稱不清楚，並不因二人係其同事，
    而均作有利於其二人之證述，足認其僅就確實耳聞之事實，
    據實陳述，且其證述被告恐嚇之言詞內容，核與告訴人丁○○指述之恐嚇言詞相符，自堪採信。
二、至證人葉時鑫於原審證稱：被告一到場，叫我去找甲○○的
    時候，有對我說如果甲○○不出來，他要搜車行及砸車子，
    其他都沒有聽到等語；惟亦證稱：我看到被告他們一動手砸
    車，我就跑到樓上去打電話繼續找甲○○，張尚恩還繼續留
    在現場等語 (參原審卷第五十一頁) 。足認證人葉時鑫係因
    當時跑到樓上打電話，致未聽到有何恐嚇的話，不能資為有
    利於被告之認定。另證人即被告吳志隆、李志剛、林裕勝於
    原審固均證稱：沒有聽到被告對丁○○說恐嚇的話等語。惟
    證人吳志隆證稱：當時我是在對面馬路買香菸，有看到三五
    一號前面車子的玻璃都碎掉了等語 (參原審卷第五十四頁)
    ，則其既在對面馬路，自不可能聽到被告有無恐嚇丁○○之
    言詞；另證人李志剛亦證稱：(問)丁○○下車有無被打？，
    (答)：有，我沒有看到是何人打他的，因為我跑到另一邊處
    理我車上受傷的人等語 (參原審卷第六十七頁），而被告涉
    嫌恐嚇之時間，係在告訴人丁○○被打之時，證人李志剛既
    不在場，自未能聽到是否有恐嚇之言詞。又證人林裕勝於原
    審證稱：我都在三樓沒有下來過，沒有目睹整個經過等語 (
    參原審卷第七十一頁），自亦不可能親聞被告是否有恐嚇之
    言詞，是上開證人證稱沒有聽見，係因空間距離，根本不可
    能聽見，不能證明被告沒有說上開恐嚇之言詞，自不能據為
    有利於被告之認定。至被告於本院審理時偕二位人士到庭，
    陳稱其二人有在旁圍觀，並聲請傳訊，惟當時被告係與李志
    剛、吳志隆、乙○○等共同前往砸車等情，業據原審認定明
    確，其他圍觀之人，縱有在場，既係圍觀，為免遭受波及，
    衡情相隔均有一段距離，且現場又是砸車，又是毆人，擾嚷
    不堪，圍觀之人注意力焦點不一，則圍觀之人沒有聽見，不
    代表被告沒有說，且原審已傳喚被告同事李志剛等人就此給
    予被告詰問之機會，本院認被告此部分聲請即無必要，附此
    敘明。
乙、恐嚇甲○○部分：
一、公訴意旨另以：丙○○同時對甲○○恫嚇稱：「我爸爸是天
    道盟的，你再亂動，動一次打一次」等語，以此加害生命、
    身體之事恐嚇甲○○，致甲○○聞言心生畏懼，致生危害於
    安全，認丙○○亦有恐嚇甲○○之犯行。
二、按犯罪事實應依證據認定之，無證據不得認定犯罪事實，刑
    事訴訟法第一百五十四條第二項定有明文。公訴人認被告有
    恐嚇甲○○之行為，係以告訴人甲○○之指訴及證人葉時鑫
    偵查中之證述為據。惟查：證人葉時鑫於原審中以證人身分
    具結證稱：被告砸完車後，看到甲○○回來，被告就把甲○○拖下車來，但是被告對甲○○說了什麼我不太記得了，--
    被告一到場，叫我去找甲○○的時候，有對我說如果甲○○
    不出來，他要搜車行及砸車子，其他都沒有聽到等語 (參原
    審卷第五十頁、第五十一頁) ；而其於偵查中，係以告訴人
    身分應訊，於檢察官問告訴人甲○○：被告恐嚇你的言語有
    誰聽到？葉時鑫主動回答：我有聽到  (參偵卷第二十四頁)
    ，其並非以證人身分應訊，且並未陳述其聽到的內容，自以
    其於原審之證言為可採。此外，證人張尚恩於原審證稱：我
    有看到一群人圍毆甲○○，但是我沒有聽到他們恐嚇甲○○
    的話 (原審卷第四十九頁) ；證人吳志隆、李志剛、林裕勝
    亦證稱：(有無聽到恐嚇甲○○的話？)沒有聽到 (參原審卷
    第五十七頁、第六十四頁、第六十九頁) 。是原審所傳訊之
    證人均無人聽到被告有恐嚇甲○○之言詞甚明。是此部分僅
    有告訴人甲○○之指訴，此外，查無其他積極證據足認被告
    確有恐嚇甲○○之犯行，不能證明其犯罪。惟公訴人認此部
    分與上開恐嚇丁○○犯行部分，係同時為之，有想像競合裁
    判上一罪關係，此部分爰不另為無罪之諭知。
丙、原審就恐嚇部分論罪科刑固非無見，惟 (一) 、被告丙○○
    係以其父親是天道盟的，會叫兄弟來等語恐嚇，足認係其個
    人行為，原審認係與其他被告共同犯之，已有未洽；(二)、
    被告僅成立恐嚇丁○○之犯行，不成立恐嚇甲○○之犯行，
    原審論二部分均成立，而論以連續恐嚇罪名，亦有未妥。被
    告提起上訴，否認有何恐嚇犯行，雖無理由，但原判決既有
    上開可議之處，仍應由本院將恐嚇及定執行刑部分予以撤銷
    改判。爰審酌被告年輕氣盛，不思以正當手段解決糾紛，惟
    恐嚇行為僅一次，及犯後態度等一切情狀，量處如主文所示
    之刑，並諭知易科罰金之折算標準示懲。
丁、據上論斷，應依刑事訴訟法第三百六十九條第一項前段、第
    三百六十四條、第二百九十九條第一項前段，刑法第三百零
    五條、第四十一條第一項前段，罰金罰鍰提高標準條例第一
    條前段、第二條，判決如主文。
本案經檢察官周志榮到庭執行職務。
中　　華　　民　　國　　94　　年　　12　　月　　28　　日
　　　　　　　　　刑事第七庭審判長法　官  蔡秀雄
　　　　　　　　　　　　　　　　  法　官  蔡光治
　　　　　　　　　　　　　　　　  法　官  陳世宗
以上正本證明與原本無異。
不得上訴。
                                  書記官  何閣梅
中　　華　　民　　國　　94　　年　　12　　月　　28　　日
